# FRANÇOIS HÉBERT

PROGRAMMEUR ANALYSTE WEB

## COORDONNÉES

1189 Godin, Verdun (Québec) francois.hebert@gmail.com 514-649-2222 Langues: Francais, Anglais

## **PROFIL**

Passionné par la technologie, j'oeuvre dans le milieu depuis plus de 20 ans.

Tout au long de ma carrière, j'ai eu le bonheur de motiver et superviser des équipes à la réalisation de projets variés, de parfaire les budgets, de consolider des audits de sécurité et d'améliorer des processus par l'automatisation et l'optimisation afin de réduire les coûts opérationnels de ceux-ci.

Je suis actuellement à la recherche d'un poste de programmeur web.

# PRIX / RÉFÉRENCES

PRESIDENT'S CLUB AWARD Glacier International Corp.(2006)

Nombreuses lettres de références disponibles sur demande

## EXPÉRIENCE PROFESSIONNELLE

#### DIRECTEUR DES OPÉRATIONS ET DES PRODUITS (2020-2021)

GLACIER FARMMEDIA (MONTRÉAL/WINNIPEG)

- Superviser une équipe de 16 personnes quant à la réalisation de projets, au respect du budget ainsi qu'à l'infrastructure en vue d'atteindre les objectifs de production.
- Négocier des contrats avec des fournisseurs et autres acteurs externes afin de réduire considérablement les coûts opérationnels et augmenter la rentabilité.
- Assurer les processus de suivi des coûts et le respect du budget.
- Améliorer la sécurité de l'infrastructure par l'implantation d'une routine d'audit en neuf paliers.
- Analyse de plateformes événementielles et mise sur pieds d'événements virtuels à succès(AgInMotion, COFS, etc.)

#### CHEF D'ÉQUIPE/SUPERVISEUR EN TI. (2010-2020)

GLACIER FARMMEDIA (MONTRÉAL/WINNIPEG)

- Encadrer l'équipe solutions web et mobile.
- Respecter les échéanciers pour la réalisation de projets.
- Résoudre des problèmes techniques et interpersonnels en vue d'atteindre les objectifs.
- Participer au processus de développement.
- Mettre sur pied la plateforme MarketFarm.com.

#### CHEF D'ÉQUIPE/PROGRAMMEUR-ANALYSTE (2000-2010)

INCEPTUS MEDIA - CD-PHARMA (MONTRÉAL)

- Élaborer une plateforme multisolutions de formation médicale (AMEDEAMD). CMS, CRM.
- Gérer des projets et équipes pour le contexte mobile et web.
- Gérer \ programmer plus de 300 projets.
- Mettre en place de solutions automatisées.
- Optimiser les processus.

### FORMATION

- Conception et programmation de sites Web (AEC) (2023)
- Technique de l'informatique développement d'applications (DEC) (2023)
- Transformation, manipulation et traitement des données massives (2023)
- Oracle database administration et programmation (2021)
- Google Analytics Certification Preparation (2019)
- Programmation d'applications pour Android (2012)
- Méthodes Agiles, préparation à la certification Scrum Master (2011)
- Objective-C et développement d'applications mobiles (2010)
- Gestion de projet informatique : techniques et méthodologie (2010)
- Programmeur-Analyste (AEC) (2000)

# COMPÉTENCES

- Définition de projets
- Supervision multiniveaux
- Analyse de projets (requis, bénéfices, datas)
- Gestion de coûts
- Simplification \ Automatisation des processus
- Outils: Google Analytics, Jira, Google Suite, Office, Xcode, CocoaPod
- $\bullet \ \ \text{eLearnIng;} \ \ \text{LearnDash,} \ \text{Tin Can, iSpring, LearnUpon, SwapCard}$
- Language: Javascript, PHP, Python, Objective-C, Swift, Lingo, .NET
- Données:, MongoDB, Oracle, SQL, SQLite, mégadonnées